臺灣板橋地方法院刑事判決　　　　　　　　　　　　九十一年度易字第一七七一號
　　公　訴　人　臺灣板橋地方法院檢察署檢察官
　　被　　　告　甲○○
右被告因贓物案件，經檢察官提起公訴（九十一年度偵字第四一四九號），本院判決
如左：
    主  文
甲○○收受贓物，累犯，處拘役拾日，如易科罰金，以佰元折算壹日。
    事  實
一、甲○○前於民國八十八年間，因賭博案件，經本院板橋簡易庭判處有期徒刑二月
    ，如易科罰金，以三百元折算一日【案號：八十九年度板簡字第五七四號】，八
    十九年九月二十二日易科罰金執行完畢。其明知年籍姓名不詳綽號『小陳』之成
    年男子所交付之支票【按：為丙○○持有遺失，票號：ＢＣ0000000，發
    票人：乙○○○，發票日期：九十年六月六日，面額：新臺幣二萬元，付款人：
    彰化商業銀行北三重埔分行】係為贓物，竟於九十年六月十一日某時許，在臺北
    市○○街某處收受，隨於同年月十二日持向中國信託商業銀行重陽分行提示遭退
    票，因悉上情。
二、案經臺北縣政府警察局三重分局移由臺灣板橋地方法院檢察署檢察官偵查起訴。
    理  由
一、訊據被告甲○○固坦承有向「小陳」者取得系案支票，並提示遭退票情事，然矢
    口否認右揭公訴所指犯行，辯稱伊不知為贓物云云。經查：
    (一)、系爭支票係發票人乙○○○之夫沈再生交付丙○○後遺失情事，業據證人沈
        再生、丙○○分別指述綦詳，復有上開支票、退票理由單、遺失票據申報書
        、掛失止付通知書等影本在卷足佐，是被告所收受之上開支票係屬贓物，無
        疑。
    (二)、又被告自承與該「小陳」之成年男子人間，僅止於購買檳榔之關係，自非熟
        識，亦不知該該男子從事何工作，竟隨意收受不熟識之人所交付來源不明之
        票據，而不查問其來源，且於取得後隨即於翌日提示，自屬有疑。況被告亦
        坦認無法提供該男子真實姓名、住址等事項，用供查證，是就所陳係向其買
        檳榔之人，賒帳欠款暨借款多次之交換，被告不明究理為之收受，顯與一般
        生活理財常理有違，因之，被告主觀上應有贓物認識，應毋庸置疑；被告所
        辯，要屬臨訟飾卸，核非可採。本案事證明確，被告犯行，足以認定。
二、核被告甲○○所為，係犯刑法第三百四十九條第一項之收受贓物罪。又被告有如
    事實欄所示前科，並經執行完畢，有臺灣高等法院檢察署刑案紀錄簡覆表在卷可
    考，是其於有期徒刑執行完畢後，五年內再犯有期徒刑以上刑之本罪，為累犯，
    應依刑法第四十七條規定，加重其刑。爰審酌被告犯罪之目的、動機、所生危害
    及犯罪後態度等一切情狀，量處如主文所示之刑，並諭知易科罰金之折算標準。
據上論斷，應依刑事訴訟法第二百九十九條第一項前段，刑法第三百四十九條第一項
、第四十一條第一項前段、第四十七條，罰金罰鍰提高標準條例第一條前段、第二條
，判決如主文。
本案經檢察官陳盈錦到庭執行職務
中      華      民      國    九  十  一    年    七    月  二  十  五  日
                                    臺灣板橋地方法院刑事第六庭
                                            法  官  黎錦福
右正本證明與原本無異。
如不服本判決，應於判決送達後十日內向本院提出上訴狀。
                                            書記官  戴尚榮
中      華      民      國    九  十  一    年    七    月  三  十  一  日
附錄本案論罪科刑法條全文：
刑法第三百四十九條
收受贓物者，處三年以下有期徒刑、拘役或五百元以下罰金。
搬運、寄藏、故買贓物或為牙保者，處五年以下有期徒刑、拘役或科或併科一千元以
下罰金。
因贓物變得之財物，以贓物論。
